【裁判字號】    98,交上易,586
【裁判日期】    980818
【裁判案由】    過失致死等
【裁判全文】
臺灣高等法院臺南分院刑事判決       98年度交上易字第586號
上  訴  人  臺灣臺南地方法院檢察署檢察官
被      告  甲○○
上列上訴人因被告過失致死等案件，不服臺灣臺南地方法院98年
度交易字第117號中華民國98年6月26日第一審判決（起訴案號：
臺灣臺南地方法院檢察署98年度調偵字第438號），提起上訴，
本院判決如下：
    主  文
上訴駁回。
    理  由
一、按刑事訴訟法第361條、第367條規定，不服地方法院之第一
    審判決而提起上訴者，應提出上訴書狀，並敘述具體理由，
    為上訴必備之程式；其所提出之書狀未敘述上訴理由，或僅
    曾以言詞陳述上訴理由者，均應於上訴期間屆滿後20日內補
    提理由書於第一審法院。第一審法院經形式審查，認逾期未
    補提上訴理由者，應定期間先命補正；逾期未補正者，為上
    訴不合法律上之程式，應以裁定駁回。倘已提出上訴理由，
    但所提非屬具體理由者，則由第二審法院以上訴不合法律上
    之程式，判決駁回。而所謂具體理由，必係依據卷內既有訴
    訟資料或提出新事證，指摘或表明第一審判決有何採證認事
    、用法或量刑等足以影響判決本旨之不當或違法，而構成應
    予撤銷之具體事由，始克當之（例如：依憑證據法則具體指
    出所採證據何以不具證據能力，或依憑卷證資料，明確指出
    所為證據證明力之判斷如何違背經驗、論理法則）；倘僅泛
    言原判決認定事實錯誤、違背法令、量刑失之過重或輕縱，
    而未依上揭意旨指出具體事由，或形式上雖已指出具體事由
    ，然該事由縱使屬實，亦不足以認為原判決有何不當或違法
    者（例如：對不具有調查必要性之證據，法院未依聲請調查
    亦未說明理由，或援用證據不當，但除去該證據仍應為同一
    事實之認定），俾與第二審上訴制度在請求第二審法院撤銷
    、變更第一審不當或違法之判決，以實現個案救濟之立法目
    的相契合，並節制濫行上訴（最高法院97年度台上字第892
    號判決參照）。又「上訴書狀應敘述具體理由。」既屬上訴
    書狀應行記載之事項規定，為法定程式。是提起第二審上訴
    ，已不能再如同修法之前可以不附任何理由者然，且既為上
    訴書狀所應具備之一定程式，自須在書狀之本身內予以載敘
    ，同法既無上訴理由得引用或檢附其他文件代替之規定，自
    不得逕行引用或檢附其他文書以作替代，此自其與同法第38
    2條第1項上段所定：「（第三審）上訴書狀應敘述上訴之理
    由」，採取同類立法例，即可明瞭（最高法院65年台上字第
    2836號、69年台上字第2724號判例、97年度台非字第454 號
    、98年度台上字第3032號判決可資參照）。
二、本件檢察官上訴意旨略以：(一)茲據告訴人乙○○具狀請求上
    訴，略以︰被告甲○○未與死者楊林仙英家屬達成和解，且
    於民國97年間，有酒後駕車之公共危險犯行，猶不知悔改，
    竟仍酒後駕車致楊林仙英死，原審量刑實屬過輕等語。(二)爰
    依刑事訴訟法第344條第3項、第361條提起上訴，謀求救濟
    。 請將原判決撤銷，更為合法之判決。
三、依前開所述，所謂上訴書狀應敘述具體理由，係指上訴書狀
    本身應敘述上訴之具體理由而言，非可引用或檢附其他文書
    代替，以為上訴之理由。本件檢察官所提第二審上訴書狀記
    載「茲據告訴人甲○○具狀請求上訴，略以：『……』」，
    並謂「爰依刑事訴訟法第344條第3項、第361提起上訴」等
    語，係以告訴人所為請求，為其第二審之上訴理由。惟就原
    審判決有關證據證明力之判斷論理過程究係如何違背經驗、
    論理法則，則付厥如，且亦未依據卷內既有訴訟資料或提出
    新事證，指摘或表明原審判決有何採證認事、用法或量刑等
    足以影響判決本旨之不當或違法之具體事由，揆諸首揭判決
    意旨，上訴人之上訴理由自非具體指摘原判決關於認定事實
    、適用法律及其量刑，有何違法或不當之處，自難謂係具體
    理由。是上訴人之上訴顯不合法律上之程式（最高法院98年
    度台上字第3032號判決可資參照），爰依刑事訴訟法第367
    條前段之規定，駁回其上訴，並不經言詞辯論為之。
四、據上論斷，應依刑事訴訟法第367條前段、第372條，判決如
    主文。
中    華    民    國    98    年     8    月    18    日
                  刑事第二庭  審判長法  官  葉居正
                                    法  官  郭千黛
                                    法  官  洪碧雀
以上正本證明與原本無異。
不得上訴。
                                    書記官  王薇潔
中    華    民    國    98    年    8     月    18    日


司法院資訊處製作；財團法人民間司法改革基金會備份。
